【裁判字號】    98,交聲,3952
【裁判日期】    981030
【裁判案由】    聲明異議
【裁判全文】
臺灣臺中地方法院交通事件裁定        98年度交聲字第3952號
原處分機關  交通部公路總局臺中區監理所臺中市監理站
異  議  人
即受處分人  甲○○
上列異議人即受處分人因違反道路交通管理處罰條例案件，對於
交通部公路總局臺中區監理所臺中市監理站於民國98年10月1日
所為之處分（原處分：裁監稽違字第裁61－GE0000000號），聲
明異議，本院裁定如下：
    主  文
異議駁回。
    理    由
一、原處分意旨略以：異議人即受處分人甲○○於民國97年11月
    19日，騎乘車牌號碼BS5-428號重機車（下稱系爭重機車）
    ，在臺中市○○路，因「闖紅燈、河南直行」之違規，為臺
    中市警察局第六分局交通分隊攔停以中市警交字第GE000000
    0號舉發違反道路交通管理事件通知單逕行舉發，嗣原處分
    機關於98年10月1日以裁監稽違字第裁61－GE0000000號裁決
    書，依道路交通管理處罰條例第53條第1項裁處罰鍰新臺幣
    （下同）5,400元並記違規點數3點等語。
二、聲明異議意旨略以：伊於97年12月間有收到原處分機關之覆
    函，知有罰款1,800元未繳，然98年1月間至屏東監理站查詢
    車籍資料，監理站查詢後答覆並無罰單資料，乃不了了之。
    伊因常往來於臺中、屏東二地，創業忙碌而遺忘，請求准予
    補繳1,800元，免罰4,500元云云。
三、按駕駛人駕駛汽車，應遵守道路交通標誌、標線、號誌之指
    示，道路交通安全規則第90條前段定有明文。又道路交通標
    誌標線號誌設置規則第206條第5款第1目規定「圓形紅燈」
    之行車管制號誌係表示禁止車輛通行，並不得超越停止線或
    進入路口。如汽車駕駛人，行經有燈光號誌管制之交岔路口
    闖紅燈者，處1,800元以上5,400元以下罰鍰，道路交通管理
    處罰條例第53條第1項定有明文；且汽車駕駛人駕駛汽車違
    反道路交通管理處罰條例第53條規定者，除應依該條所規定
    之罰鍰處罰外，並應予記違規點數3點，道路交通管理處罰
    條例第63條第1項第3款亦定有明文。再行為人如係駕駛機器
    腳踏車闖紅燈行駛，而逾舉發違反道路交通管理事件通知單
    上所載之應到案期限60日以上未繳納罰鍰，經主管機關調查
    後仍認定其有上開違規行為者，依違反道路交通管理事件統
    一裁罰基準及處理細則第44條第1項及違反道路交通管理事
    件統一裁罰基準表之規定，即應對該行為人處以4,500元之
    罰鍰，並記違規點數3點。
四、經查：
（一）異議人有於上開時、地，騎乘系爭重型機車闖紅燈之事實
      ，為其所不爭執，並有前述之舉發通知單在卷可稽，足認
      異議人確有上開闖紅燈之違規情事無訛。
（二）異議人雖以前詞為辯，然本件異議人因上開違規行為，經
      員警當場予以攔停製單舉發，並將該通知單填記應到案日
      期、應到案處所、違規事實等事項後，當場交付異議人親
      自簽名收受乙情，有上揭舉發通知單1紙在卷可稽，是本
      件舉發通知單已生合法送達於受處分人之效力。而上開舉
      發通知單之左上方明確記載：「得採網際網路、語音轉帳
      、郵繳或向委託代收之機構繳納罰鍰」字樣，足見異議人
      有多重繳納罰鍰方式，然其並未積極以上開途徑繳款。況
      受處分人於到案期限前之97年12月2日曾提出申訴，並經
      原處分機關於97年12月12日以中監中字第0970009160號函
      覆「本案惠請臺端於發文次日起15日內（97年12月29日前
      ）持本函至原處分機關繳納最低罰額或至郵局購買等值匯
      票（新臺幣1,800整；匯票受款人；臺中市監理站）連同
      本函逕寄本站辦理銷案，並記違規點數3點，逾期依違反
      道路交通管理事件統一裁罰標準表採累計高額罰鍰裁處」
      ，有上開函文附卷可參，業已賦予受處分人繳納最低罰額
      結案之機會，則異議人自97年11月19日違規起至同年12
      月29日原處分機關通知之繳費期限止，歷時1個月有餘，
      此段期間足以供受處分人查詢並繳納本案之罰鍰，然受處
      分人均未為之，其以正值創業，因搬遷遺忘，作為其未按
      時繳款之理由，自非可採。
（三）異議人雖又辯以：伊於98年1月至屏東監理站查詢車籍資
      料並未查到違規資料云云，姑不論受處分人就此部並未舉
      證以實，且舉發機關即臺中縣警察局第六分局交通分隊於
      舉發後之第3日即97年11月21日，即將該違規資料鍵入電
      腦傳輸訊息供原處分機關列管，有原處分機關提供之違規
      查詢報表附卷可憑，當不致發生受處分人所稱查無違規資
      料之情形。況受處分人業於到案期限前之97年12月2日向
      原處分機關提出申訴，並經原處分機關函覆繳款期限及方
      法，已如前述，受處分人豈能再以查無違規資料為由而未
      予繳款，所辯無非卸責之詞，顯不可採。
（四）綜上所述，受處分人確有闖紅燈之違規行為，且逾越應到
      案期限60日以上，原處分機關逕行裁決處罰，核無違誤。
      受處分人聲明異議，為無理由，應予駁回。
五、據上論斷，應依道路交通管理處罰條例第87條第2項，道路
    交通案件處理辦法第19條，裁定如主文。
中    華    民    國    98    年    10    月    30    日
                      交通法庭法  官  林美玲
以上正本證明與原本無異。
如不服本裁定，應於收受送達後5日內向本院提出抗告狀。（應
附繕本）
                               書記官  黃珮華
中    華    民    國    98    年    10    月    30    日


司法院資訊處製作；財團法人民間司法改革基金會備份。
